臺灣高等法院高雄分院刑事裁定　　　　　 96年度抗字第135號
抗　告　人
即受刑人　　甲○○
上列抗告人因聲請撤銷緩刑案件，不服臺灣高雄地方法院中華民
國96年3 月16日裁定（96年度撤緩字第37號），提起抗告，本院
裁定如下：
    主  文
原裁定撤銷，發回臺灣高雄地方法院。
    理  由
一、檢察官聲請意旨略稱：受刑人甲○○因犯竊盜罪，前經臺灣
    高雄地方法院以94年度簡字第6230號判處有期徒刑10月，緩
    刑2 年，並於95年2 月27日確定。竟於緩刑期前即95年2 月
    19日更犯家庭暴力之傷害罪，經臺灣屏東地方法院於95年12
    月27日判處拘役59日（95年簡字第1111號），並已於96年1
    月29日確定，因而聲請將上述緩刑之宣告予以撤銷等語。
二、原審法院以經核受刑人上述兩案判決正本，認原宣告之緩刑
    難收預期效果，而有執行刑罰之必要，依刑法第75條之1 第
    1 項第1 款之規定，應撤銷受刑人緩刑之宣告，乃裁定將受
    刑人上開緩刑之宣告撤銷。
三、抗告意旨略以：受刑人於緩刑期間內，再犯傷害罪被判處拘
    役59日，係因受刑人之女原由告訴人即伊岳父許姬茂照顧，
    受刑人與妻欲帶回女兒以行使親權，惟告訴人不願讓受刑人
    接回，乃發生拉扯致告訴人跌倒受傷，受刑人因欲合法行使
    親權受阻，無奈之下始會犯傷害罪。且於該案審理期間，受
    刑人均坦承不諱，深表悔意，對於告訴人砸毀伊汽車犯行，
    亦未提出告訴，而該案刑事判決亦認受刑人係因受告訴人阻
    礙於情急之下所為，惡性尚非重大，而僅為受刑人拘役之科
    刑，足見受刑人並非頑劣不改惡性之徒。況受刑人現有正當
    工作，需獨力撫養年幼子女，於受刑之宣告後，已能潔身自
    愛，不再觸犯法網，實無事證足認緩刑之宣告難收其預期效
    果，而有執行刑罰之必要。原裁定認原宣告緩刑「難收預期
    效果」而將緩刑宣告撤銷，實失之嚴苛，請將原裁定撤銷等
    語。
四、按「緩刑期前因故意犯他罪，而在緩刑期內受得易科罰金之
    有期徒刑、拘役或罰金之宣告確定者」，足認原宣告之緩刑
    難收預期效果，而有執行刑罰之必要者，「得」撤銷其宣告
    ，刑法第75條之1 第1 項第1 款定有明文。其立法理由略以
    ：在緩刑期內受得易科罰金之有期徒刑、拘役或罰金之宣告
    者，如列為「應」撤銷緩刑之事由，未免過於嚴苛，乃將之
    排除於刑法第75條應撤銷緩刑之事由，移列至75條之1 得撤
    銷緩刑款項下，俾使法官依被告犯罪情節，而裁量是否撤銷
    先前緩刑之宣告，亦即於上揭得撤銷緩刑之情形，法官應依
    職權本於合目的性之裁量，妥適審酌被告所犯前後數罪間，
    關於法益侵害之性質，再犯之原因，違反法規範之情節是否
    重大，被告主觀犯意所顯現之惡性及其反社會性等情，是否
    已使前案原為促使惡性輕微之被告或偶發犯、初犯改過自新
    而宣告之緩刑，已難收其預期之效果，而確有執行刑罰之必
    要，此與刑法第75條第1 項所定2 款要件有一具備，即毋庸
    再行審酌其他情狀，應逕予撤銷緩刑之情形不同。
五、本件抗告人即受刑人甲○○前因犯竊盜罪，經原審法院於95
    年1 月17日判處有期徒刑10月，緩刑2 年確定，嗣於緩刑期
    內，於95年2 月19日再犯傷害罪，經臺灣屏東地方法院於95
    年12月27日判處拘役59日確定，惟本件檢察官聲請意旨僅依
    抗告人於緩刑期內再犯傷害罪被判拘役59日確定，即認抗告
    人上述緩刑之宣告應予撤銷，原審就此既未依職權本於合目
    的性的裁量，妥適審酌抗告人所犯2 罪間，關於法益侵害之
    性質，再犯之原因，違反規範之情節是否重大，抗告人主觀
    犯意所顯現之惡性及其社會性等情，是否已使前案原為促使
    惡性輕微之抗告人或偶發犯、初犯改過自新而宣告之緩刑，
    難收其預期之效果，而確有執行刑罰之必要性，在裁定理由
    內詳加論述審認明白，而僅以其在前案宣告緩刑後不久，即
    又故意為傷害犯行，即以原宣告之緩刑難收預期之效果，而
    有執行刑罰之必要，將原緩刑之宣告予以撤銷，自有理由不
    備之違誤。抗告人指摘原裁定不當，即非無據，為有理由，
    應由本院將原裁定撤銷，發回原法院續查，另為妥適之裁定
    。
據上論斷，應依刑事訴訟法第413條前段，裁定如主文。
中　　華　　民　　國　　96　　年　　5 　　月　　14　　日
                  刑事第四庭    審判長法官　蕭權閔
                                      法官　陳吉雄
                                      法官　林水城
以上正本證明與原本無異。
本裁定不得再抗告。
中　　華　　民　　國　　96　　年　　5 　　月　　14　　日
　　　　　　　　　　　　　　　　　  書記官　吳新貞
